【裁判字號】    99,簡上,279
【裁判日期】    990824
【裁判案由】    恐嚇等
【裁判全文】
臺灣高雄地方法院刑事判決             99年度簡上字第279號
公  訴  人 臺灣高雄地方法院檢察署檢察官
上  訴  人
即  被  告  乙○○
上列上訴人即被告因恐嚇等案件，上訴人不服本院高雄簡易庭中
華民國99年4月30日99年度審簡字第2182號第一審刑事簡易判決
（聲請簡易判決處刑案號：99年度偵字第3953號），提起上訴，
本院管轄之第二審合議庭，判決如下：
    主  文
上訴駁回。
    事  實
一、乙○○前因竊盜案件，經本院95年度簡字第2606號判處有期
    徒刑2 月確定，於民國95年10月19日易科罰金執行完畢。詎
    其猶不知悔改，因對「高雄縣汽車服務業職業工會」所辦理
    自強活動旅遊事項有意見，遂於98年10月13日11時10分許，
    前往該工會位於高雄縣鳳山市○○街93號1 樓之辦公室，向
    該工會秘書甲○○詢問，雙方發生爭執，竟基於恐嚇危害安
    全之犯意，向甲○○表示：「你不要搖擺、白目，幹你娘，
    小心一點，不然要讓你撈起來滴水（臺語）」等語，恫嚇甲○○，繼而將工會辦公室內之塑膠椅子1 只摔毀後離開現場
    ，使甲○○心生畏懼，致生危害於其安全（公然侮辱及毀損
    部分，經甲○○撤回告訴，由本院99年度審易字第1348號判
    決不受理確定），嗣經甲○○報警處理，始悉上情。
二、案經甲○○訴由高雄縣政府警察局鳳山分局報請臺灣高雄地
    方法院檢察署檢察官偵查起訴後，由本院改以簡易判決處刑
    。
    理  由
壹、證據能力部分：
一、按被告以外之人於偵查中向檢察官所為陳述，除顯有不可信
    之情況者外，得為證據，同法第159 條之1 第2 項定有明文
    。次按刑事訴訟法第159 條之1 第2 項所稱得為證據之被告
    以外之人於偵查中向檢察官所為之陳述，係指依法應具結而
    已具結，並經被告或其辯護人行使反對詰問權者於偵查中向
    檢察官所為之陳述，得作為論罪之基礎，最高法院著有96年
    度臺上字第476 號判決意旨可資參照。本件證人即被害人甲○○於偵查中所為之陳述，已依法具結（見偵卷第35頁），
    可擔保其係據實陳述，而被告對於上開證人向檢察官所為之
    陳述，未曾主張有何違法取供之情形，本院亦查無檢察官有
    以不正方法取證之情事，足認證人即被害人甲○○於偵查中
    向檢察官所為之陳述，並無任何顯有不可信之情況。且證人
    即被害人甲○○復於本院審理時到庭結證，且經檢察官、被
    告之詰問，是揆諸上開見解，證人即被害人甲○○於偵查中
    之陳述，具有證據能力，得為本案之證據。
二、按被告以外之人於審判外之陳述，雖不符刑事訴訟法第159
    條之1 至之4 之規定，然經當事人於審判程序同意作為證據
    ，法院審酌該言詞陳述或書面陳述作成時之情況，認為適當
    者，亦得為證據。又當事人、代理人或辯護人於法院調查證
    據時，知有第159 條第1 項不得為證據之情形，而未於言詞
    辯論終結前聲明異議者，視為有前項之同意，同法第159 條
    之5 亦有明文。查本案所引用之證據資料（詳後引證據），
    其中各項言詞或書面傳聞證據部分，除上揭證據外，縱無刑
    事訴訟法第159 條之1 至第159 條之4 或其他規定之傳聞證
    據例外情形，亦業經本院審理時予以提示並告以要旨，且各
    經檢察官、被告表示意見，當事人已知上述證據乃屬傳聞證
    據，而未於言詞辯論終結前對該等證據聲明異議，依上開規
    定，已擬制同意其有證據能力，且本院審酌該等傳聞證據作
    成時之狀況，並無不宜作為證據之情形，均應認於本案有證
    據能力。
三、又查上訴人即被告乙○○（下稱被告）業於本院準備程序時
    坦承於上揭時地恐嚇被害人甲○○之事實（見本院99年度審
    易字第1348號卷第34頁），次查，被告亦未主張於本院準備
    程序時，有何遭受任何強暴、脅迫或其他不正詢問之情事乙
    節，此外，亦查無任何證據被告有受任何不正訊問之情事，
    是被告上開自白顯係基於自己意志所為，自有證據能力，得
    為認定事實之依據。
貳、實體部分：
一、訊據被告於本院審理時固坦承其於上揭時、地與被害人發生
    爭執，並毀壞工會辦公室內之塑膠椅子1 只，但矢口否認有
    何恐嚇危害安全犯行，辯稱：當時其因不滿被害人甲○○不
    同意其妻參加工會所舉辦之旅行，而向被害人甲○○大聲表
    示「不要搖擺，理事長都要讓我太太去了，為什麼你不讓她
    去，你只是工會請的秘書而已，權力不要這麼大（臺語）」
    ，從未對甲○○說「要讓你撈起來滴水（臺語）」恐嚇甲○○云云。惟查，證人即被害人甲○○於偵訊、本院審理時指
    證：當日被告大聲地將工會的門推開，進來後就到其面前指
    著其一直罵三字經，並對其說「要讓你撈起來滴水（臺語）
    」，並摔工會辦公室內之塑膠椅子1 只，讓其感到害怕等語
    （見本院卷第77頁、第78頁；偵卷第32頁），核與證人即上
    揭工會職員丙○○於本院審理時證謂：當時被告進入工會門
    開的很大聲，之後就一直大聲罵甲○○三字經，罵甲○○「
    幹你娘（臺語）」、「不要太搖擺（臺語）」、還向甲○○
    表示「小心一點，要不然要將你撈起來滴水（臺語）」，丁○○、戊○○也有在場，整個辦公室的人都聽得到，讓人感
    到不舒服、害怕等語（見本院卷第57頁、第58頁）、證人即
    該工會職員職員丁○○於本院審理時證述：當時被告把門開
    的很大聲，進去後就對甲○○一直罵三字經，還很大聲地向
    甲○○表示「不要搖擺、白目（臺語）」，要把甲○○「撈
    起來滴水（臺語）」，口氣很不好，還把一張椅子踹壞，當
    時戊○○、丙○○也在場等語（見本院卷第60頁、第61頁）
    及證人即該工會職員戊○○於本院審理時證陳：被告當時進
    來就大小聲，還踹椅子，還對甲○○說「讓你撈起來滴水（
    臺語）」等語（見本院卷第26頁）相符，再參以被害人甲○○業與被告達成和解，並同意宥恕被告乙節，業經被害人甲○○於本院審理中陳述明確（見本院卷第78頁），另有和解
    書及被害人甲○○刑事陳述書各1 份附卷可稽（見本院第28
    頁至第29頁），是衡情被害人甲○○要無誣陷被告之必要，
    否則其豈有原諒被告並和解之可能，且考量本件恐嚇危害安
    全罪為2 年以下有期徒刑之罪，而偽證罪係為7 年以下有期
    徒刑之重罪，復慮及被告與證人即上揭工會職員丙○○、丁○○、戊○○間均無任何仇隙乙情，為被告所自承（見本院
    卷第27頁），是證人即被害人甲○○及證人即該公會職員丙○○、丁○○、戊○○，均無誣陷被告致使自己身陷偽證重
    罪之必要，是上揭證人之證詞，均應屬可信；復酌以本件蒐
    證照片3 張（見偵卷第12頁、第13頁），足徵被告上揭自白
    核與事實相符，堪為認定事實依據之依據。至被告於本院審
    理時雖執前詞翻異供詞否認恐嚇之事實，惟顯係事後推諉卸
    責之詞，委不足採。職是，被告於上揭時地對被害人之恐嚇
    涉犯行，洵堪認定。
二、核被告所為，係犯刑法第305 條恐嚇危害安全罪。被告有如
    事實欄所示之前科紀錄，而於95年10月19日易科罰金執行完
    畢等情，有臺灣高等法院被告前案紀錄表可參，其受有期徒
    刑執行完畢後5 年內，故意再犯本件有期徒刑以上之罪，為
    累犯，應依刑法第47條第1 項規定，加重其刑。原審以被告
    犯行明確，依刑事訴訟法第449 條第2 項、第454 條第2 項
    ，刑法第305 條、第41條第1 項前段、第47條第1 項、刑法
    施行法第1 條之1 ，並審酌被告恐嚇被害人甲○○，顯然對
    於被害人之人格未予尊重，行為實有可議之處，惟念及被告
    犯後坦承犯行，並參以本件已達成和解，有和解書可參，及
    被告之智識程度、犯罪動機等一切情狀，量處拘役20日，併
    諭知易科罰金之折算標準，認事用法核無違誤，量刑亦稱妥
    適，被告猶執前詞，指摘原審判決不當，為無理由，應予駁
    回。
據上論斷，依刑事訴訟法第455 條之1 第1 項、第3 項、第368
條，判決如主文。
本案經檢察官王兆琳到庭執行職務。
中    華    民    國     99    年    8     月    24   日
                     刑事第十三庭  審判長法  官  洪蕙芳
                                         法  官  王宗羿
                                         法  官  王參和
以上正本證明與原本無異。
不得上訴。
中    華    民    國     99    年    8     月    24   日
                                         書記官  葉祝君
附錄本案判決論罪科刑法條：
刑法第305條
以加害生命、身體、自由、名譽、財產之事，恐嚇他人致生危害
於安全者，處2 年以下有期徒刑、拘役或300 元以下罰金。

司法院資訊處製作；財團法人民間司法改革基金會備份。
